【裁判字號】    98,易,3112
【裁判日期】    981214
【裁判案由】    傷害等
【裁判全文】
臺灣臺北地方法院刑事判決              98年度易字第3112號
公  訴  人  臺灣臺北地方法院檢察署檢察官
被      告  乙○○
上列被告因傷害等案件，經檢察官提起公訴（98年度偵字第1571
8 號），本院判決如下：
    主  文
乙○○傷害人之身體，處有期徒刑月，如易科罰金，以新臺幣
壹仟元折算壹日；又傷害人之身體，處有期徒刑貳月，如易科罰
金，以新臺幣壹仟元折算壹日；又以加害生命、身體之事，恐嚇
他人，致生危害於安全，處有期徒刑貳月，如易科罰金，以新臺
幣壹仟元折算壹日；應執行有期徒刑肆月，如易科罰金，以新臺
幣壹仟元折算壹日。
    事  實
一、乙○○於民國98年6 月17日上午9 時許，因不滿大臺北瓦斯
    股份有限公司（下稱大臺北瓦斯公司）就遷移瓦斯管線一事
    須民眾自費處理，憤而前往臺北市松山區○○○路11巷33號
    大臺北瓦斯公司理論，竟因與大臺北瓦斯公司修護課股長丙○○發生爭吵，即基於傷害之意，徒手毆打丙○○之下巴及
    頸部，並扭扯丙○○之胸前及右手臂，又基於恐嚇之意，以
    台語向丙○○出言：「你下班就知死」。大臺北瓦斯公司襄
    理兼修護課課長甲○○見狀，旋即趨前阻擋乙○○，詎乙○○另基於傷害人身體之犯意，以口咬甲○○右前臂，致甲○○受有右前臂2x2 公分受傷併4x4 公分瘀傷之傷害。乙○○
    則承前傷害犯意，接續拉扯丙○○，致丙○○受有下巴6x5
    公分紅腫、頸部3.5x0.4 公分紅腫、胸部25x15 公分皮膚紅
    腫、右前臂12x8公分紅腫之傷害，並於停止拉扯後，承前恐
    嚇犯意，接續對丙○○出言「下班你就死的很難看」等語，
    致丙○○心生畏懼而生損害於安全。
二、案經被害人丙○○、甲○○訴由臺北市政府警察局松山分局
    報告臺灣臺北地方法院檢察署檢察官偵查起訴。
    理  由
壹、程序部分：
一、按被告以外之人於審判外之言詞或書面陳述，除法律有規定
    者外，不得作為證據，刑事訴訟法第159 條第1 項固定有明
    文。惟被告以外之人於審判外之陳述，雖不符同法第159 條
    之1 至之4 之規定，而經當事人於審判程序同意作為證據，
    法院審酌該言詞陳述或書面陳述作成時之情況，認為適當者
    ，亦得為證據；又當事人、代理人或辯護人於法院調查證據
    時，知有第159 條第1 項不得為證據之情形，而未於言詞辯
    論終結前聲明異議者，視為有前項之同意，同法第159 條之
    5 亦有明文。
二、查下述被告以外之人於審判外陳述而具有傳聞證據之性質者
    ，當事人於本院審理時對證據能力均不爭執，本院審酌此等
    證據資料製作時之情況，均查無違法不當之情形，以之為本
    案證據，應屬適當，爰依刑事訴訟法第159 條之5 規定，認
    有證據能力。
貳、實體部分：
一、訊據被告乙○○固不否認有於上開時間前往大臺北瓦斯公司
    之事實，惟矢口否認有何犯行，辯稱：伊沒有傷害丙○○、
    甲○○，也沒有恐嚇丙○○云云。經查：有關被告確有於上
    揭時、地，先後出手傷害丙○○及甲○○與恐嚇丙○○之事
    實，業據證人即告訴人丙○○、甲○○迭於警詢及偵查中指
    述明確（偵卷第10-15 頁、第32-35 頁），核與證人彭麗萍
    證述丙○○、甲○○遭傷害及恐嚇過程大致相符（偵卷第34
    頁），並有臺北市立聯合醫院忠孝院區與仁愛院區驗傷診斷
    證明書各1 紙及照片7 幀附卷可稽在卷（偵卷第17、18頁第
    36-40 頁）。經核告訴人丙○○及甲○○之指述與證人彭麗
    萍之證述情節大致相符，且與上開驗傷診斷證明書及照片顯
    示丙○○、甲○○遭傷害情形一致，堪認被告確有上開傷害
    及恐嚇犯行，被告空言否認，要屬卸責之詞，不足採信。本
    案事證明確，被告犯行洵堪認定，應依法論科。
二、核被告所為，係犯刑法第277 條第1 項之傷害罪、第305 條
    之恐嚇罪。被告先後攻擊丙○○成傷，先後出言恐嚇丙○○
    ，係於密接之時、地實施，且被害人同一，各舉動之獨立性
    極為薄弱，依一般社會健全觀念，難以強行分開，在刑法評
    價上，以視為數個舉動之接續施行，合為包括之一行為予以
    評價，為接續犯，應分別論以單一犯行。被告先後2 次傷害
    行為及恐嚇犯行，犯意各別，應分論併罰。爰審酌被告僅因
    瓦斯管線遷移費用，即前往告訴人上班處所出手傷害及出言
    恐嚇，衝動行事，不計後果，行為不該，復參酌被告前科素
    行及犯後空言否認未積極悔改等一切狀況，分別量處如主文
    所示之刑，並諭知易科罰金之折算標準及定其應執行刑，以
    資儆懲。
據上論斷，應依刑事訴訟法第284 條之1 、第299 條第1 項前段
、刑法第277 條第1 項、第305 條、第51條第5 款、第41條第1
項前段、第8 項、刑法施行法第1 條之1 判決如主文。
本案經檢察官葉惠燕到庭執行職務。
中    華    民    國    98    年    12    月    14    日
                  刑事第七庭  法  官  林勇如
上正本證明與原本無異。
如不服本判決應於收受送達後10日內向本院提出上訴書狀，並應
敘述具體理由；其未敘述上訴理由者，應於上訴期間屆滿後20日
內向本院補提理由書（均須按他造當事人之人數附繕本）「切勿
逕送上級法院」。告訴人或被害人如對於本判決不服者，應具備
理由請求檢察官上訴，其上訴期間之計算係以檢察官收受判決正
本之日期為準。
                              書記官  葉潔如
中    華    民    國    98    年    12    月    14    日
附錄本案論罪科刑法條全文：
刑法第277 條：
傷害人之身體或健康者，處3 年以下有期徒刑、拘役或1 千元以
下罰金。
犯前項之罪因而致人於死者，處無期徒刑或7 年以上有期徒刑；
致重傷者，處3 年以上10年以下有期徒刑。
刑法第305 條：
以加害生命、身體、自由、名譽、財產之事，恐嚇他人致生危害
於安全者，處2 年以下有期徒刑、拘役或3 百元以下罰金。

司法院資訊處製作；財團法人民間司法改革基金會備份。
